臺灣宜蘭地方法院刑事判決
110年度簡上字第47號
上  訴  人  臺灣宜蘭地方檢察署檢察官
被      告  李孟儒


上列上訴人因被告違反性騷擾防治法案件，不服臺灣宜蘭地方法
院110年度簡字第274號，中華民國110年5月12日第一審判決（起
訴案號：臺灣宜蘭地方檢察署110年度調偵字第96號），提起上
訴，本院判決如下：
    主  文
原判決撤銷。
乙○○成年人故意對少年犯性騷擾防治法第二十五條第一項之罪，
處有期徒刑參月，如易科罰金，以新臺幣壹仟元折算壹日。
    犯罪事實
一、乙○○係成年人與代號BT000-A109103號之少年（真實姓名年
    籍詳卷，下稱甲 ）為朋友，乙○○於民國109年9月7日晚上10
    時許，在其母位於宜蘭縣宜蘭市慈安路居所之客廳內，知悉
    甲 為未滿18歲之少女，竟基於性騷擾之犯意，趁甲 未及防
    備之際，將手伸進甲 內衣內碰觸甲女胸部，再將手伸進甲 
    外褲內，並隔著內褲碰觸甲 臀部及下體之方式，對甲 性騷
    擾得逞。
二、案經甲 及甲 之母訴由宜蘭縣政府警察局報告臺灣宜蘭地方
    檢察署檢察官偵查後聲請簡易判決處刑。.
　　　　理  由
壹、證據能力：
一、按被告以外之人於審判外之言詞或書面陳述，雖不符刑事訴
    訟法第159條之1至第159條之4之規定，而經當事人於審判程
    序同意作為證據，法院審酌該言詞陳述或書面陳述作成時之
    情況，認為適當者，亦得為證據；當事人、代理人或辯護人
    於法院調查證據時，知有第159條第1項不得為證據之情形，
    而未於言詞辯論終結前聲明異議者，視為有前項之同意；刑
    事訴訟法第159條之5定有明文。查本判決下列認定事實所引
    用之被告以外之人於審判外所為之供述證據，被告乙○○於本
    院準備程序時表示同意有證據能力（見本院簡上卷第31頁）
    ，嗣本院於審理時將該等證據提示並告以要旨，被告及公訴
    人迄至言詞辯論終結前亦未曾就該等證據之證據能力聲明異
    議，本院審酌上開證據資料製作時之情況，尚無違法不當或
    證明力明顯過低之瑕疵，亦認以之作為證據，應屬適當。
二、本判決下列認定事實所引用之非供述證據，並無證據證明係
    公務員違背法定程序取得之證據，且與本案待證事實具有自
    然之關聯性，均得作為證據。
貳、實體方面：
一、認定事實所憑之證據及理由：　　
    上開犯罪事實，業據被告乙○○於警詢、偵查中、本院審理時
    均坦承不諱（見偵7044卷第5頁至第6頁背面、第22頁至第23
    頁、本院簡上卷第30頁、第53頁），核與證人即告訴人甲 
    、甲 之母於偵查中、證人陳帛緯於警詢中之證述大致相符
    （見他字卷第10頁至第14頁；偵7044卷第7頁至第8頁），並
    有臉書對話及通話紀錄截圖（起訴書誤載為LINE通話紀錄）
    附卷可憑（見偵7044卷第12頁至第15頁）。足認被告之自白
    與事實相符，堪予採信。綜上，本案事證已臻明確，被告犯
    行堪以認定，應依法論科。
二、論罪科刑：
  ㈠按刑法總則之加重，係概括性之規定，所有罪名均一體適用
    ；刑法分則之加重，係就犯罪類型變更之個別犯罪行為予以
    加重，成為另一獨立之罪名。兒童及少年福利與權益保障法
    第70條第1項前段(現移至第112條第1項前段)規定：「成年
    人教唆、幫助或利用兒童及少年犯罪或與之共同實施犯罪或
    故意對其犯罪者，加重其刑至2分之1」，其中成年人教唆、
    幫助或利用兒童及少年犯罪或與之共同實施（實行）犯罪之
    加重，並非對於個別特定之行為而為加重處罰，其加重係概
    括性之規定，對一切犯罪皆有其適用，自屬刑法總則加重之
    性質；至故意對兒童及少年犯罪之加重，係對被害人為兒童
    及少年之特殊要件予以加重處罰，乃就犯罪類型變更之個別
    犯罪行為予以加重，始屬刑法分則加重之性質（最高法院99
    年度台上字第1128號判決參照）。
  ㈡查被告係85年生，於行為時為成年人，其故意對當時未滿18
    歲之告訴人甲 （95年2月生，真實姓名年籍資料詳卷）為本
    案犯行，核其所為，係犯兒童及少年福利與權益保障法第11
    2條第1項前段、性騷擾防治法第25條第1項之成年人故意對
    少年犯性騷擾罪，並應依兒童及少年福利與權益保障法第11
    2條第1項規定，加重其刑。又被告數次以手撫摸告訴人甲 
    胸部、臀部及下體之舉，係出於性騷擾告訴人甲 之同一目
    的，且係於密切接近之時地實施，侵害同一之法益，各行為
    之獨立性極為薄弱，依一般社會健全觀念，在時間差距上，
    難以強行分開，在刑法評價上，以視為數個舉動之接續施行
    ，合為包括之一行為予以評價，較為合理，應認屬接續犯，
    而僅論以一罪。
三、撤銷改判之理由：
  ㈠原判決認被告成年人對少年犯性騷擾罪明確，而予論罪處刑
    ，固非無見，惟法定本刑為有期徒刑，而未訂定最低本刑者
    ，其最低度刑為2月，且若遇有加減者，併應與最高度刑同
    時加減之，此觀刑法第33條第3款、第67條規定自明。查性
    騷擾防治法第25條第1項所定法定本刑為2年以下有期徒刑、
    拘役或科或併科新臺幣（下同）10萬元以下罰金，則其有期
    徒刑的最低法定本刑自為2月，若加重其刑，最低刑度應即
    為有期徒刑3月。原判決對被告所犯前揭之罪，認應依兒童
    及少年福利與權益保障法第112條第1項規定加重其刑，卻未
    敘明有可減刑之事由，逕處最低刑度以下之有期徒刑2月，
    尚有違誤。檢察官執此提起上訴指摘原判決不當，自非無據
    ，為有理由。而原判決既有上開可議之處，即無從維持，本
    院應予撤銷改判。
　㈡爰以行為人之責任為基礎，審酌被告為逞己慾，見告訴人甲 
    年少可欺，乘告訴人甲 不及防備之際，不尊重他人身體自
    主權，任意觸碰其胸部、臀部及下體等隱私部位，影響告訴
    人甲 之身心發展，行為顯非可取；惟念其犯後尚能坦承犯
    行，態度尚可，經告訴人甲 之母表示無調解意願，請依法
    處理等語（見本院簡字卷第11頁），而迄今尚未與告訴人達
    成民事上和解，兼衡被告於本院審理時自述國中畢業之智識
    程度、目前在夜市工作、家庭經濟狀況一般，與祖母、母親
    、哥哥等人同住等一切情狀，量處如主文第2項所示之刑，
    併依刑法第41條第1項前段規定，諭知如易科罰金之折算標
    準。
據上論斷，應依刑事訴訟法應依刑事訴訟法第455條之1第1項、
第3項、第369條第1項前段、第364條、第299條第1項前段，兒童
及少年福利與權益保障法第112條第1項前段，性騷擾防治法第25
條第1項，刑法第11條前段、第41條第1項前段，判決如主文。
本案經檢察官吳舜弼聲請簡易判決處刑及提起上訴，檢察官林禹
宏到庭執行職務。
中　　華　　民　　國　　110 　年　　12　　月　　30　　日
                  刑事第四庭審判長法  官  林惠玲
                                  法  官  陳錦雯
　　　　　　　　　　　　　　　　  法  官　楊心希
以上正本證明與原本無異。
本判決不得上訴。
　　　　　　　　　　　　　　　　  書記官　邱淑秋
中　　華　　民　　國　　110 　年　　12　　月　　30　　日
附錄本案論罪科刑法條全文：
◎性騷擾防治法第25條
意圖性騷擾，乘人不及抗拒而為親吻、擁抱或觸摸其臀部、胸部
或其他身體隱私處之行為者，處2年以下有期徒刑、拘役或科或
併科新臺幣10萬元以下罰金。
前項之罪，須告訴乃論。
◎兒童及少年福利與權益保障法第112條
成年人教唆、幫助或利用兒童及少年犯罪或與之共同實施犯罪或
故意對其犯罪者，加重其刑至二分之一。但各該罪就被害人係兒
童及少年已定有特別處罰規定者，從其規定。
對於兒童及少年犯罪者，主管機關得獨立告訴。